【裁判字號】    97,交抗,1291
【裁判日期】    971031
【裁判案由】    聲明異議
【裁判全文】
臺灣高等法院臺中分院刑事裁定        97年度交抗字第1291號
抗  告  人
即受處分人  甲○○
上列抗告人因違反道路交通管理處罰條例案件，不服臺灣臺中地
方法院，中華民國97年9月30日所為裁定（97年度交聲字第2569
號），提起抗告，本院裁定如下：
    主  文
抗告駁回。
    理  由
一、本件經本院審理結果，認第一審裁定並無不當，應予維持，
    並引用第一審裁定記載之理由（如附件）。
二、抗告人抗告意旨略以：(一)一審未予出庭答辯機會(二)考照未列
    台鐵號誌作業程序291條(三)秒差難免，地院未對申訴人所述
    正面研判(四)該平交道之竹竿，本有彎垂現象(五)相片顯示同行
    對面車靜止，實為聲訴人由建國南路往南左轉，與大慶街向
    北為紅燈(六)罰金不符比例原則，依民法有損害始有賠償，台
    鐵並無損害，抗告人不服原裁定，請求現場勘驗云云。
三、惟查：
  (一)受處分人，不服第8條主管機關所為之處罰，得於接到裁決
    書之翌日起20日內，向管轄地方法院聲明異議，法院受理異
    議，以裁定為之；法院受理有關交通事件，準用刑事訴訟法
    之規定，其處理辦法，由司法院會同行政院定之，道路交通
    管理處罰條例第87條第1項、第2項、第89條分別定有明文。
    又司法院、行政院依上開規定會同訂定道路交通案件處理辦
    法第4條亦明文：聲明異議案件之處理，除準用刑事訴訟法
    有關規定外，依本辦法之規定處理之。再者，判決方以言詞
    辯論為原則，裁定則除因當庭之聲明而為之者，應經訴訟關
    係人之言詞陳述外，並無言詞辯論之必要，此觀諸刑事訴訟
    第221條、第222條之規定即明。查交通事件之聲明異議，既
    以裁定為之，則道路交通管理處罰條例第89條及道路交通案
    件處理辦法第4條所謂準用刑事訴訟法之規定，乃係準用裁
    定之相關程序規定，有關判決之言詞辯論、審判期日調查證
    據等程序規定，自不在準用之列，是本件原審法院未開庭傳
    喚抗告人到庭言詞陳述及調查證據，尚難指其程序違法。
  (二)本件抗告人甲○○確實有警鈴已響、號誌已顯示，遮斷桿已
    開始放下，仍闖越平交道之違規行為，原審已詳述其認定抗
    告人違規之理由與證據，並說明原處分於法有據，而駁回其
    異議，認事用法，俱無違誤。抗告人既有本案違規之事實，
    則原處分機關依法予以裁處，即無不合。抗告人抗告意旨雖
    以前詞置辯，然查「汽車行駛中，駕駛人看到鐵路平交道標
    誌或標線後，應即將速度減低至時速15公里以下，接近平交
    道時，鐵路平交道設有警鈴及閃光號誌者，警鈴已響，閃光
    號誌已顯示，駕駛人應暫停俟火車通過後，看、聽鐵路兩方
    確無火車駛來，始得通過」，此不僅為道路交通安全規則所
    明定，更是一般駕駛者必備之基本常識，抗告人領有駕駛執
    照，對此一基本常識，自無不知之理，交通規則是否列有台
    鐵號誌作業程序與抗告人應遵守前開交通規則係屬二事，抗
    告人抗告意旨所辯，無非為卸責之詞，自無可採。至於原處
    分機關裁處之罰鍰，乃係依道路交通管理處罰條例第54條第
    1款之規定，與台鐵公司是否受有損害無關，抗告人此部分
    所辯，亦無可取。綜上所述，本件抗告為無理由，應予駁回
    。
四、據上論結，應依道路交通案件處理辦法第26條，刑事訴訟法
    第412條，裁定如主文。
中    華    民    國    97    年    10    月    31    日
            刑事刑十一庭  審判長法  官  陳  朱  貴
                                法  官  胡  文  傑
                                法  官  郭  同  奇
上列正本證明與原本無異。
不得再抗告。
                                書記官  康  孝  慈
中    華    民    國    97    年    11    月    3     日


司法院資訊處製作；財團法人民間司法改革基金會備份。
